# 免税合并,商誉计税基础为零？

提问人：89898 时间：2017-05-15 13:49:45
免税合并下，商誉的计税基础一定小于其账面价值，但是也不会为零呀，不明白这是为什么？

回答人：chenyiwei
免税合并中各项资产原先的计税基础不改变。商誉原先没有在被收购方账面确认过，其原先的计税基础为零，所以相应地在购买方层面的计税基础也是零。